臺灣桃園地方法院民事裁定
109年度簡上更一字第1號
上  訴  人  黃英俊  
訴訟代理人  商桓朧律師
被上訴人    張    
上列當事人間請求給付票款事件，上訴人對於中華民國111年3月
15日本院109年度簡上更一字第1號第二審判決提起上訴，本院裁
定如下：
    主      文
上訴駁回。
第三審訴訟費用由上訴人負擔。
    事實及理由
一、對於簡易訴訟程序之第二審裁判，其上訴利益逾第466條所
    定之額數者，當事人僅得以其適用法規顯有錯誤為理由，逕
    向最高法院提起上訴或抗告；對於簡易訴訟程序之第二審裁
    判，提起第三審上訴或抗告，須經原裁判法院之許可。前項
    許可，以訴訟事件所涉及之法律見解具有原則上之重要性者
    為限。第一項之上訴或抗告，為裁判之原法院認為不應許可
    者，應以裁定駁回其上訴或抗告，民事訴訟法第436條之2第
    1項、第436條之3第1項、第2項、第3項後段分別定有明文。
    所謂適用法規顯有錯誤，係指原第二審判決為確定事實而適
    用法律，就所確定之事實而為法律上之判斷，有顯然不合於
    法律規定，或與司法院解釋、憲法法庭裁判顯然違反者而言
    ，不包括理由不備、理由矛盾、取捨證據或認定事實錯誤之
    情形在內。
二、上訴人上訴意旨略以：上訴人一再主張江國珍佯稱其為從事
    工程投標，須用押標金支票而向上訴人借用支票，上訴人因
    此簽發原判決附表所示面額共計新臺幣5,096,400元之支票2
    3紙（下合稱系爭支票），上訴人與江國珍間無任何對價等
    原因關係存在，且江國珍非持系爭支票向被上訴人借款，被
    上訴人與江國珍間就系爭支票之原因關係不存在，被上訴人
    係無對價或以不相當之對價取得系爭支票，依票據法第13條
    及第14條第2項規定，上訴人無給付票款之義務，原判決就
    上訴人上開重要攻擊防禦方法，未說明不可採之意見，亦未
    據被上訴人舉證已就系爭支票交付借款予江國珍，遽為不利
    上訴人之論斷，有判決理由不備之違背法令，並有違反票據
    法第13條、第14條第2項及民事訴訟法第277條本文規定之顯
    有錯誤，爰提起上訴，並聲明：（一）原判決不利於上訴人
    部分請予廢棄。（二）前項廢棄部分，被上訴人在第一審之
    訴請予駁回，或發回本院更為審理等語。
三、經查，上訴人所陳前揭上訴理由，係就原判決之取捨證據、
    認定事實及判決理由完備與否而為爭執，依首揭規定及說明
    ，非屬適用法規是否顯有錯誤之情形，所指票據法第13條、
    第14條第2項及民事訴訟法第277條本文規定之適用，前經最
    高法院109年度台簡上字第13號判決理由揭明：票據法第14
    條第2項所定以不相當之對價取得票據者，係指取得票據時
    ，所提出之對價於客觀上其價值不相當者而言。自票據權利
    人手中取得票據，縱以不相當對價取得票據，亦非不得享有
    票據上之權利；次查票據行為為不要因行為，執票人不負證
    明關於給付原因之責任，如票據債務人抗辯執票人取得票據
    係無對價或以不相當對價取得，及其前手權利有瑕疵或無權
    利，應由票據債務人負證明之責，上訴人於事實審抗辯伊將
    系爭支票借予江國珍供為工程押標金之用，自應負舉證責任
    等語，因而廢棄本院106年度簡上字第28號判決而將本件發
    回本院。本院依民事訴訟法第478條第4項規定，以上開最高
    法院所為廢棄理由之法律上判斷為原判決基礎，認上訴人未
    舉證據證明被上訴人前手江國珍之票據權利有何瑕疵，被上
    訴人縱以不相當對價自江國珍取得系爭支票，仍得按江國珍
    所得主張之權利範圍向上訴人主張票據權利，亦無不合，原
    判決並無所涉法律見解具有原則上重要性，再待最高法院闡
    釋之情事。依首揭規定，上訴人之第三審上訴，不應許可，
    應以裁定駁回之。
四、據上論結，上訴人之第三審上訴不應許可，依民事訴訟法第
    436條之3第3項、第95條、第78條，裁定如主文。
中　　華　　民　　國　　111 　年　　8 　　月　　17　　日
                  民事第二庭  審判長法  官  袁雪華
                                    法  官  呂如琦
                                    法　官　謝宜伶
正本係照原本作成。
如不服本裁定應於送達後10日內向本院提出抗告狀，並應繳納抗
告費新臺幣1000元。
中　　華　　民　　國　　111 　年　　8 　　月　　17　　日
                                    書記官  李仲旻